臺灣臺北地方法院交通事件裁定　　　　 94年度交聲字第109號
異議人即
受處分人　　甲○○
上列異議人即受處分人因違反道路交通管理處罰條例案件，對於
台北市交通事件裁決所93年12月9日所為之處分（原處分案號：
北市裁三字第裁22－A5K402427號），聲明異議，本院裁定如下
：
    主  文
異議駁回。
    理  由
一、按汽車駕駛人，於鐵路、公路車站或其他交通頻繁處所，違
    規攬客營運，妨害交通秩序者，處新台幣1千5百元以上3千
    元以下罰鍰，道路交通管理處罰條例第38條第1項定有明文
    。又汽車駕駛人駕駛汽車違反前開條例之規定，除應依該條
    規定之罰鍰處罰外，並予記違規點數1點，同條例第63條第1
    項第1款亦定有明文。
二、本件受處分人甲○○於民國93年9月8日上午8時18分許，駕
    駛車號510－CD號營業用小客車，在台北市○○○路捷運車
    站交通頻繁處所之道路，違規攬客載運客人，妨害交通秩序
    ，為台北市政府警察局大同分局交通分隊之警員以受處分人
    有違反道路交通管理處罰條例第38條第1項規定之行為，以
    掌電掣發舉發違反道路交通管理事件通知單一紙予以舉發，
    受處分人當場拒絕簽收，經警於通知單上為拒簽拒收之記載
    ，視為已送達，嗣受處分人未於應到案日期前到案，經原處
    分機關函請舉發機關調查結果，仍認受處分人有上開違規行
    為，於93年12月9日從重裁處受處分人2千4百元罰鍰，並依
    同條例第63條第1項第1款記違規點數一點。
三、訊據受處分人否認有何違規之行為，辯稱：其於93年9月8日
    上午8時許，駕駛計程車由西往東方向行經民權西路捷運站
    前，有一個女性客人攔車，便遭員警以掌型電腦開罰單要其
    簽收，當時其看到違規事實是未緊靠路邊停車，其認為並無
    違規，故拒絕簽名，員警並稱其不簽名所以不給罰單，嗣後
    收到通知說有過期罰單未繳，但其並未收到罰單，且裁決書
    中載明違規攬客，此與當初員警所開罰單之事實不符，罰單
    右下角有一「補」字，表示這是後來另開的罰單，之前有一
    罰單作廢云云。
四、經查：本件受處分人於交通頻繁處所違規攬客營運，妨害交
    通秩序之事實業據證人即開單告發受處分人之員警鄭永銘於
    本院94年3月18日調查時以具結擔保其供述之真實性並在負
    擔偽證罪處罰之心理狀態下供稱：93年9月8日上午8時18分
    許，在民權西路捷運站西向東方向，發現營小客車510－CD
    在該處違規攬客，當時即鳴笛並以手勢請他離去，但駕駛人
    不願離去，其便依道路交通管理處罰條例第38條第1項之規
    定予以告發，一開始受處分人表示願意簽收，便以掌電掣單
    ，先印存根聯，簽收別為「正常」，欲交由受處分人簽名，
    但受處分人見違規事實係第38條時，拒絕簽收，其遂重新列
    印簽收別為「拒簽拒收」的存根聯及收執聯，只要有做更正
    動作，右下角便會出現「補」字，當時是更正簽收別，更正
    前通知單之單號與「補」字通知單單號相同，但其不能作廢
    舉發通知單等語。按證人鄭永銘乃為原處分機關所認定受處
    分人有前開違規行為之原證人，其並在本院調查庭以言詞供
    述本件訴訟上之待證事實－即受處分人有前開違規事實，復
    於本件卷存證據資料內既無任何積極證據足以證明證人上開
    供述係屬虛偽，亦無有足以令人顯信其供述為不可採之品性
    證據或前科證據存在，本院自不得僅以證人為本件開單告發
    受處分人之員警而全盤抹煞其在訴訟上所具有之原證人資格
    ，是證人鄭永銘之陳述，堪予採信。再者，受處分人自承當
    時有一位女性客人攔車，而證人鄭永銘亦證稱其看到受處分
    人時，該客人已上車等語，則依一般事理常情，自無如受處
    分人所述員警一開始認定之違規事實為「未緊靠路邊停車」
    ，嗣後另行製作違規攬客之舉發通知單之理；且經本院函查
    相關掌電資料，於本案通知單（掌電字第A5K402427）前後
    所開立之通知單（即掌電字第A5K402426、A5K402428），係
    其他違規人之違規通知單，並非受處分人所指違規事實為「
    未緊靠路邊停車」之罰單，有台北市政府警察局大同分局函
    及所附上開通知單影本三紙、電腦違規資料列印一份附卷可
    稽，是受處分人所辯有一張違規事實為「未緊靠路邊停車」
    之作廢罰單云云，尚無可採。本件事證明確，受處分人執前
    詞置辯，不足採信，受處分人之違規行為堪予認定。
五、綜上所述，受處分人駕駛前開車號之營業用小客車確有在前
    揭時地於交通頻繁處所，違規攬客營運，妨害交通秩序之違
    規行為，且並未在到案期限內到案，從而原處分機關依前揭
    道路交通管理處罰條例第38條第1項及第63條第1項第1款及
    違反道路交通管理事件統一裁罰基準表規定，裁處受處分人
    罰鍰2千4百元並予記違規點數1點，核無違誤，本件受處分
    人之異議為無理由，自應將其異議駁回。
據上論斷，應依道路交通案件處理辦法第19條，裁定如主文。
中　　華　　民　　國　　94　　年　　7 　　月　　14　　日
　　　　　　　　　　　　交通法庭法　官　蕭清清
以上正本證明與原本無異
如不服本裁定應於送達後5日內向本院提出抗告狀
      　　　　　　　　　　　　　書記官　劉麗英
中　　華　　民　　國　　94　　年　　7 　　月　　19　　日
